臺灣臺中地方法院刑事裁定　　　　　　 96年度撤緩字第112號
聲　請　人　臺灣臺中地方法院檢察署檢察官
被　　　告　甲○○
上聲請人因受刑人加重竊盜案件（96年度易字第728號），聲請
撤銷緩刑之宣告，本院裁定如下：
    主    文
聲請駁回。
    理    由
一、聲請意旨略稱：受刑人甲○○因竊盜案件，前經本院於民國
    95年4月12日以95年度沙簡字第186號判處有期徒刑6月，如
    易科罰金，以銀元300元折算1日，緩刑2年，並於95年5月1
    日確定在案。受刑人嗣於緩刑期內之95年12月4日復犯竊盜
    案件，經本院於96年4月9日以96年度易字第728號判處有期
    徒刑1月，如易科罰金，以新台幣1,000元折算1日確定，已
    合於刑法第75條之1第1項第2款及刑法施行法第6條之1所定
    撤銷緩刑宣告之原因，爰依刑事訴訟法第476條規定聲請撤
    銷等語。
二、按刑法於94年2月2日修正公布，並於95年7月1日施行。而關
    於緩刑之撤銷亦有修正，依立法意旨說明，舊法第75條第1
    項固已設有兩款應撤銷緩刑之原因，至得撤銷緩刑之原因，
    則僅於保安處分章內第93條第3項與撤銷假釋合併加以規定
    ，體例上不相連貫，實用上亦欠彈性，是將緩刑之撤銷分為
    「應撤銷」及「得撤銷」兩種原因，故將刑法第75條修正為
    「受緩刑之宣告，而有下列情形之一者，撤銷其宣告：1、
    緩刑期內因故意犯他罪，而在緩刑期內受不得易科罰金之有
    期徒刑以上刑之宣告確定者。2、緩刑前因故意犯他罪，而
    在緩刑期內受不得易科罰金之有期徒刑以上刑之宣告確定者
    」、「前項撤銷之聲請，於判決確定後6月以內為之」；並
    新增刑法第75條之1規定：「受緩刑之宣告而有下列情形之
    一，足認原宣告之緩刑難收其預期效果，而有執行刑罰之必
    要者，得撤銷其宣告：1、緩刑前因故意犯他罪，而在緩刑
    期內受得易科罰金之有期徒刑、拘役或罰金之宣告確定者。
    2、緩刑期內因故意犯他罪，而在緩刑期內受得易科罰金之
    有期徒刑、拘役或罰金之宣告確定者。3、緩刑期內因過失
    更犯罪，而在緩刑期內受有期徒刑之宣告確定者。4、違反
    第74條第2項第1款至第8款所定負擔情節重大者。」、「前
    條第2項之規定，於前項第1款至第3款情形亦適用之」。次
    按，於94年1月7日刑法修正施行前，受緩刑之宣告，94年1
    月7日修正刑法施行後，仍在緩刑期內者，適用94年1月7日
    修正施行之刑法第75條、第75條之1及第76條規定，中華民
    國刑法施行法第6條之1定有明文。從而，本件係依舊法宣告
    緩刑，迄新法施行仍在緩刑期內，即應適用修正後刑法第75
    條及第75條之1為緩刑之撤銷，合先敘明。
三、另按就緩刑期內故意犯他罪時之情形，如在緩刑期內受不得
    易科罰金之有期徒刑以上刑之宣告確定者，依修正後刑法第
    75條第1項第1款規定，即應撤銷緩刑之宣告，法院無裁量空
    間。惟如在緩刑期內受得易科罰金之有期徒刑、拘役或罰金
    之宣告確定者，依修正後刑法第75條之1第1項第2款規定，
    以原宣告之緩刑難收其預期效果，而有執行刑罰之必要時，
    得撤銷緩刑之宣告，即此時法院得斟酌被告之再犯情節，裁
    量是否撤銷緩刑之宣告。本件受刑人甲○○因加重竊盜案件
    ，前經本院於95年4月12日以95年度沙簡字第186號判處有期
    徒刑6月，如易科罰金，以銀元300元折算1日，緩刑2年，並
    於95年5月1日確定在案。受刑人嗣於緩刑期內之95年12月4
    日復犯加重竊盜案件，經本院於96年4月9日以96年度易字第
    728號判處有期徒刑1月，如易科罰金，以新台幣1000元折算
    1日確定等情，此有前開判決正本及臺灣高等法院被告前案
    紀錄表在卷可按，是受刑人於上開本院95年度沙簡字第186
    號案件，雖受有緩刑宣告，惟於緩刑期內，因故意犯加重竊
    盜案件，於緩刑期內另受得易科罰金之有期徒刑1月宣告確
    定，堪以認定。惟是否足認前開緩刑之宣告難收其預期效果
    ，而有執行刑罰之必要，仍須衡酌相關情況決定之。經查，
    本件受刑人甲○○前、後案所犯皆係加重竊盜案件，兩案侵
    害之法益固然相同，惟依後案中由本院就受刑人行為時之精
    神狀況送請行政院衛生署豐原醫院為精神鑑定之結果認為：
    「就被告智能篩檢之細項而言，其長期記憶（對過去事情之
    記憶）滿分10分，被告得10分，而短期記憶（對最近發生之
    事情記憶）滿分12分，被告得7分，可顯示被告的確有失智
    現象，應屬輕度... 」、「輕度失智症之患者，其認知及辨
    別事理能力應屬正常（或接近正常）即應可判定事情之是非
    對錯，但因對近事記憶力不佳，極有可能出現時空錯亂之現
    象... 」、診斷證明書亦載明「患者因記憶力減退，致認知
    功能下降」等語，再參酌受刑人行為時係年滿82歲之老人，
    所竊之物價值甚低等情狀，其於緩刑期內復犯加重竊盜罪，
    應受其輕度失智症之影響，此有後案判決書可佐，且經本院
    斟酌全案情節後，亦宣告低於法定刑之1月有期徒刑之輕刑
    ，並得易科罰金，顯見後案犯罪情節尚非重大，是本院審酌
    上情，認尚難僅因受刑人於緩刑期內再犯後案，遽認前案原
    緩刑之宣告難收其預期效果，而有執行刑罰之必要。
四、綜上所述，本院認為上情，仍不影響原緩刑構想之實現，應
    予維持既有之緩刑，檢察官撤銷緩刑之聲請於法尚有未洽，
    應予駁回。
五、爰依刑事訴訟法第220條，裁定如主文。
中　　華　　民　　國　　96　　年　　6 　　月　　28　　日
                  刑事第一庭  法  官  楊曉惠
上正本證明與原本無異。
如不服本裁定，應於送達後5日內向本院提出抗告狀（須附繕本
）。
                              書記官  陳玲誼
中　　華　　民　　國　　96　　年　　6 　　月　　28　　日
